【裁判字號】    99,台抗,768
【裁判日期】    990916
【裁判案由】    妨害性自主聲請再審
【裁判全文】
最高法院刑事裁定              九十九年度台抗字第七六八號
抗  告  人  甲○○
上列抗告人因妨害性自主案件，不服台灣高等法院中華民國九十
九年七月二十七日駁回聲請再審之裁定（九十九年度聲再字第二
九四號），提起抗告，本院裁定如下：
    主  文
抗告駁回。
    理  由
按有罪之判決確定後，因發見確實之新證據，足認受有罪判決之
人應受無罪、免訴、免刑或輕於原判決所認罪名之判決者，固得
依刑事訴訟法第四百二十條第一項第六款規定，為受判決人之利
益聲請再審。惟所稱「發見確實之新證據」，以該項證據顯然可
認為足以動搖原確定判決，而為受判決人有利之判決者為限；且
係事實審法院於判決前因未經發見，不及調查斟酌，至其後始行
發見者，若判決前已經當事人提出或聲請調查之證據，經原法院
捨棄不採者，即非屬「發見確實之新證據」，不得據為聲請再審
之原因。本件抗告人甲○○經原審法院九十七年度上更(一)字第三
八一號判決認定：抗告人與被害人Ａ女原為男女朋友，因不滿Ａ
女與其分手，而與凌子婷共同強押Ａ女拘禁在凌子婷租住處所（
妨害自由部分先經第一審判處罪刑確定），抗告人另於剝奪Ａ女
行動自由期間，趁凌子婷外出之際，於民國九十三年三月十六日
對Ａ女強制性交得逞等情，因予論處刑法第二百二十一條第一項
罪刑，並經本院從程序上駁回其上訴定讞（九十九年度台上字第
三九五０號）。抗告人提出：(一)九十三年三月二十日凌子婷與Ａ
女對話錄音及譯文，(二)九十三年六月二十九日抗告人與Ａ女通話
錄音譯文，(三)九十三年七月一日和解書影本，(四)九十三年八月三
十日Ａ女傳送之簡訊照片，主張Ａ女於警詢、偵審中所為不利抗
告人之指訴並非出於本意等語，謂係發見新證據，依刑事訴訟法
第四百二十條第一項第六款向原審聲請再審。惟查抗告人於原審
審理時，即以Ａ女指訴如何遭伊強制性交並不實在，Ａ女係主動
求歡與伊為性行為云云為辯，並舉抗告人與Ａ女通話錄音及譯文
、凌子婷所述「伊回租處時，Ａ女說她跟嚴廷魁發生性關係，伊
問她是否被甲○○強迫的，她說不是，還說她自己也很順他，也
很主動」等語為證，業經原確定判決審酌並說明不予採信之理由
（見該判決第四頁倒數第十一行以下至五頁、第六頁倒數第五至
十二行）。抗告人聲請再審所提(一)凌子婷與Ａ女對話錄音及譯文
，內容不出凌子婷之上開證述，既與上述(二)抗告人與Ａ女通話錄
音譯文，均不為原確定判決所採，揆諸前揭說明，均非「發見確
實之新證據」之屬。至上開(三)和解書僅載明抗告人願向Ａ女表示
歉意，承諾日後不再有不當行為，Ａ女願意接受抗告人誠懇道歉
等情，(四)之簡訊內容則無隻字片語可認與本件犯行有關，皆顯然
不足動搖原確定判決，而為受判決人有利之判決，亦非屬「發見
確實之新證據」。原裁定據以駁回抗告人再審之聲請，經核於法
並無不合。抗告意旨指摘原裁定不當，為無理由，應予駁回。
據上論結，應依刑事訴訟法第四百十二條，裁定如主文。
中    華    民    國  九十九  年    九    月   十六   日
                      最高法院刑事第十庭
                          審判長法官  花  滿  堂
                                法官  黃  正  興
                                法官  陳  東  誥
                                法官  林  錦  芳
                                法官  洪  昌  宏
本件正本證明與原本無異
                                      書  記  官
中    華    民    國  九十九  年    九    月  二十一  日
                                                      K

司法院資訊處製作；財團法人民間司法改革基金會備份。
